台灣苗栗地方法院刑事判決                          九十一年度簡上字第二九號
    上  訴  人
    即  被  告  甲○○
右上訴人因傷害案件，不服本院簡易庭九十年度苗簡字第八五二號，中華民國九十一
年一月二十四日第一審簡易判決（聲請簡易處刑案號：台灣苗栗地方法院檢察署九十
年度偵字第四二二一號）提起上訴，本院管轄第二審合議庭判決如左：
    主  文
上訴駁回。
甲○○緩刑參年，緩刑期內付保護管束。
    事  實
一、甲○○與乙○○為夫妻關係，為家庭暴力防治法第三條第一款所定之家庭成員，
    甲○○因懷疑乙○○有外遇，竟基於傷害之概括犯意，先後於民國九十年四月十
    九日晚上十一時許及同年月三十日晚上十時許，在其等位於苗栗縣頭份鎮○○里
    ○鄰○○○路七○六號住處，徒手毆打乙○○，致乙○○分別受有右臉下巴大小
    約二公分之瘀青、雙手手肘內側及手腕外側各瘀青約一．五公分之傷害；其再承
    前之犯意，於同年五月十五日（原判決書誤載為十六日）晚上九時許，在乙○○
    位於苗栗縣頭份鎮流東里十一鄰八號居所，強拉乙○○之手臂，致乙○○受有右
    上臂瘀腫面積約二十公方公分之傷害。翌日即十六日晚上八時許，乙○○即由苗
    栗縣警察局頭份分局聲請核發保護令，本院則於同年六月十五日以九十年度家護
    字第九二號裁定核發民事通常保護令。
二、案經乙○○訴由苗栗縣警察局頭份分局報請台灣苗栗地方法院檢察署檢察官偵查
    起訴。
    理  由
一、訊據被告甲○○對於右揭事實除認為於九十年五月十五日晚上九時許，在乙○○
    位於苗栗縣頭份鎮流東里十一鄰八號居所，僅伸手拉乙○○之手臂，不知乙○○
    為何會受有右上臂瘀腫之傷害外，其餘部分均坦承不諱，核與告訴人乙○○迭次
    指訴情節相符，並有診斷證明書計三紙附卷可稽。而被告確實於九十年五月十五
    日晚上九時許，在告訴人位於苗栗縣頭份鎮流東里十一鄰八號居所，強拉告訴人
    之手臂，致告訴人受有右上臂瘀腫面積約二十公方公分之傷害一情，業據告訴人
    指訴歷歷，並有告訴人於翌日即同年月十六日前往重光醫院就診之診斷證明書一
    份在卷可稽；而被告於警訊時、台灣苗栗地方法院九十年度家護字第九十二號核
    發保護令事件審理及本院調查、審理中亦坦承：因懷疑告訴人有外遇，於九十年
    五月十六日晚上九時許，在上址住處，與告訴人發生爭吵並「拉扯」其手臂等語
    （參見本院卷二三、二四、三五頁筆錄），並經本院調借本院九十年度家護字第
    九十二號通常保護令卷宗查核無訛，此有該院裁定一紙可證；參以告訴人受傷之
    部位，亦係在左上臂處，而依一般通常經驗判斷，在拉扯過程中，本甚易造成傷
    害，足證被告前述辯詞，不足憑採。本案事證明確，被告犯行已經證明。
二、核被告甲○○所為，因具家庭成員關係，實施家庭暴力之傷害行為，係犯刑法第
    二百七十七條第一項之普通傷害罪，屬家庭暴力防治法第二條第二項之家庭暴力
    罪。其所為三次傷害犯行，時間緊接，所犯為犯罪構成要件相同之罪名，顯係出
    於概括之犯意為之，為連續犯，應依刑法第五十六條之規定，以一罪論，並加重
    其刑。原審審酌被告之素行、犯罪後之態度，依刑事訴訟法第四百四十九條第一
    項、第四百五十四條第二項、刑法第五十六條、第二百七十七條第一項、第四十
    一條第一項前段、罰金罰鍰提高標準條例第一條前段、第二條之規定，逕以簡易
    判處被告有期徒刑五月，如易科罰金以三百元折算一日；其認事用法，均無不合
  ，量刑亦屬妥適。被告上訴意旨認本件原審量刑過重云云，顯無理由，應予駁回
    。末查，被告前未曾受有期徒刑以上刑之宣告，此有台灣高等法院被告全國前案
    紀錄表及臺灣苗栗地方法院檢察署刑案資料查註紀錄表各一份在卷可稽，其因一
    時失慮，偶罹刑章，於本院審理時，尚知坦承犯行，本院認被告上述刑之宣告，
    已足令其有所警惕，而無再犯之虞，及參酌被告與告訴人為夫妻關係，且育有一
    子胡文峰，此有戶籍謄本一份在卷可稽，雖被告與告訴人自承目前處分居狀態，
    惟為期彼此日後能心無芥蒂共同維持家庭生活美滿，或商討是否繼續維持婚姻關
    係，認被告以暫不執行刑罰為適當，此為告訴人與被告重新開始經營家庭或商討
    彼此婚姻關係是否繼續之契機，且可使該家庭之後代，於成長過程中，不致有父
    或母感情交惡之窘境，則因被告具有家庭暴力防治法所稱之家庭成員關係，爰依
    家庭暴力防治法第三十條第一項之規定，於緩刑期間付保護管束，以啟自新。
據上論斷，應依刑事訴訟法第四百五十五條之一第一項、第三項、第三百六十八條，
家庭暴力防治法第三十條第一項，刑法第十一條、第五十六條、第二百七十七條第一
項、第七十四條第一款，判決如主文。
本案經檢察官黃棋安到庭執行職務
中      華      民      國    九十一    年      五    月      三十      日
                                      臺灣苗栗地方法院刑事第二庭
                                          審判長  法  官  郭  千  黛
                                                  法  官  張  珈  禎
                                                  法  官  黃  賢  婷
右正本證明與原本無異
不得上訴
                                                  書記官  陳  文  聰
中      華      民      國    九十一    年      五    月      三十      日
適用法條：中華民國刑法第二百七十七條 (普通傷害罪)傷害人之身體或健康者，處三年
以下有期徒刑、拘役或一千元以下罰金。
犯前項之罪因而致人於死者，處無期徒刑或七年以上有期徒刑；致重傷者，處三年以上十
年以下有期徒刑。
